臺灣臺中地方法院刑事判決　　 99年度訴字第3729號
公　訴　人　臺灣臺中地方法院檢察署檢察官
被　　　告　劉珅瑋
指定辯護人　本院公設辯護人蔡育萍
上列被告因毒品危害防制條例案件，經檢察官提起公訴（99年度
偵字第23328號），本院判決如下：
    主    文
劉珅瑋犯附表一所示之罪，各處如附表一所示之刑（含主刑及從
刑）；又持有第二級毒品，處有期徒刑肆月，扣案如附表二編號
三十八到四十一號所示之第二級毒品MDMA（驗餘合計拾粒、淨
重柒點肆玖肆玖公克）均沒收銷燬之。應執行有期徒刑肆年陸月
。附表二編號一至三十七之第三級毒品愷他命拾柒包（驗餘淨
重共壹佰壹拾肆點零伍零伍公克）均沒收；扣案如附表二編號三
十八到四十一號所示之第二級毒品MDMA（驗餘合計拾粒、淨重
柒點肆玖肆玖公克）均沒收銷燬之；附表二編號四十二之聯絡簿
壹本、編號四十三之販賣毒品所得新台幣貳仟元、編號四十四、
四十五之行動電話貳支（含其內Ｚ000000000、Ｚ00
0000000號門號卡各壹枚）均宣告沒收；未扣案販賣第三
級毒品所得新台幣貳萬柒仟伍佰元沒收，如全部或一部不能沒收
時，以其財產抵償之。
    事    實
一、劉珅瑋明知愷他命（Ketamine）係毒品危害防制條例第2條
    第2項第3款所規定之第3級毒品，不得販賣。竟基於販入後
    賣出牟利之犯意，於民國99年9月27日凌晨2時許，在臺中市
    ○區○○路與山西路口之「全家便利商店」前，以新臺幣（
    下同）4萬元之價格，向綽號「大象」之不詳成年男子，販
    入數量約毛重100公克之愷他命；於99年10月初某日，在臺
    中市○區○○路上「優勝美地汽車旅館」之房間內，以4萬
    元之價格，向綽號「阿信」之不詳成年男子，販入數量約毛
    重100公克之愷他命，並於99年9月9日起，多次為附表一所
    示之販賣愷他命犯行，嗣於99年10月8日晚上7時51分許，正
    與許喬涵為附表一編號15所示之交易時，因永興派出所警員
    在臺中市○區○○○路與學士路口執行巡邏勤務，發現許喬
    涵進入劉珅瑋駕駛之車牌號碼0929-SF號自用小客車後不久
    即行下車離去，形跡可疑，乃趨前盤查，經許喬涵同意搜索
    ，在其身上扣得愷他命1包，依許喬涵指稱該包毒品乃甫向
    劉珅瑋以2,000元所購得，並由員警尾隨劉珅瑋所駕駛之上
    開自小客車至臺中市○○○路與五常街口之便利商店前，趨
    前盤查，經劉珅瑋同意搜索，當場在該自小客車內扣得如附
    表二所示之物而查獲。
二、劉珅瑋另明知MDMA（俗稱搖頭丸）係毒品危害防制條例第2
    條第2項第2款所規定之第二級毒品，不得持有。竟基於持有
    第二級毒品MDMA之犯意，於99年10月初某日，在臺中市○區
    ○○路上「優勝美地汽車旅館」之房間內，以16,000元之價
    格，向綽號「阿信」之不詳成年男子，購入純質淨重未達20
    公克之MDMA共52粒而非法持有之，嗣於99年10月8日為警查
    獲時，當場在上開自小客車內扣得第二級毒品MDMA共34粒（
    驗餘合計30粒、共淨重7.4949公克、詳如附表二編號38至41
    號所示）。
三、案經臺中市政府警察局第二分局報告台灣台中地方法院檢察
    署檢察官偵查起訴。
    理  由
一、證據能力：
  (一)按被告以外之人於偵查中向檢察官所為之陳述，除顯有不可
    信之情況者外，得為證據，刑事訴訟法第159 條之1第2項定
    有明文。查證人黃煜哲、康夢萍、康夢婷、許喬涵於偵查中
    具結後向檢察官所為證詞，經核並無顯不可信之情形，依上
    開規定，有證據能力。
  (二)復按被告以外之人於審判外之陳述，雖不符前四條（指刑事
    訴訟法第159條之1至第159條之4）之規定，而經當事人於審
    判程序同意作為證據，法院審酌該言詞陳述或書面陳述作成
    之情況，認為適當者，亦得為證據。刑事訴訟法第159條之5
    第1項亦有明文，查證人黃煜哲、康夢萍、許喬涵於警詢之
    證詞，為當事人同意有證據能力，且經審酌該言詞陳述作成
    時之情況，並無不適當之情事，應有證據能力。
  (三)關於非供述證據之物證，或以科學、機械之方式，對於當時
    狀況所為忠實且正確之記錄，性質上並非供述證據，均應無
    傳聞法則規定之適用；如該非供述證據非出於違法取得，並
    以依法踐行調查程序，即不能謂無證據能力。本件下列所引
    用之非供述證據，係依法定程序合法所取得，復與本案具有
    關聯性，被告及辯護人均未爭執上開非供述證據有何違法取
    得之情形，並經本院於審理中踐行調查程序，自均有證據能
    力。
二、上開販賣第三級毒品愷他命及持有第二級毒品MDMA之事實，
    業據被告劉珅瑋於警詢、偵查及本院審理中坦承不諱，就附
    表一編號1至4販賣愷他命予黃煜哲部分，並經證人黃煜哲於
    警詢（見警卷第26-30頁）、偵查中（見偵卷166-168頁）證
    述明確，復有黃煜哲使用之0000000000號行動電話與被告所
    使用之0000000000、0000000000號行動電話門號通聯紀錄佐
    證（見通聯紀錄卷第8、14、32、75頁）；就附表一編號5至
    8販賣予康夢萍部分，並經證人康夢萍於警詢（見警卷第51
    -57頁）、偵查中（見偵卷第177-179頁）證述明確，復有康
    夢萍使用0000000000號行動電話與被告使用0000000000號行
    動電話通聯紀錄可佐證（見通聯紀錄卷第14、19、23、25頁
    ）；就附表一編號9販賣愷他命予康夢婷部分，並經證人康
    夢婷於偵查中（見偵卷第174-176頁）證述明確，復有康夢
    婷使用0000000000號行動電話與被告使用之0000000000號行
    動電話門號通聯紀錄可佐證（見通聯紀錄卷第76頁）；就附
    表一編號10至15販賣予許喬涵部分，並經證人許喬涵於警詢
    （見警卷第31-38頁）、偵查中（見偵卷第170-173頁）證述
    明確，復有許喬涵使用0000000000號行動電話與被告使用
    0000000000號電話通聯紀錄可佐證（見通聯紀錄卷第43、53
    、55、57、59、61頁），足認被告之自白與事實相符，而堪
    採信。此外，復有附表二所示扣案物品及查獲照片、行政院
    衛生署草屯療養院鑑定書（偵卷第43至49頁）可資佐證。綜
    上，被告如附表一所示販賣第三級毒品愷他命犯行及持有第
    二級毒品MDMA犯行，均事證明確，堪以認定，均應依法論科
    。
三、核被告劉珅瑋所為，係犯毒品危害防制條例第4條第3項之販
    賣第三級毒品愷他命及同法第11條第2項之持有第二級毒品M
    DMA毒品罪，其持有第三級毒品純質淨重二十公克以上之低
    度行為，為其販賣之高度行為所吸收，不另論罪。按販賣毒
    品罪，固不以販入之後復行賣出為構成要件，但使以營利為
    目的，將毒品購入或將毒品賣出，有一於此，其犯罪即經完
    成，均不得視為未遂。從而如意圖營利而販入海洛因後，第
    一次販賣海洛因與他人之行為，固可認係接續原先販入之犯
    意而為，不論其行為屬既遂或未遂，應認基於單一犯意之接
    續行為，而僅成立一個販賣毒品既遂罪。然其後之販賣毒品
    行為即應就其犯罪情節另為法律上獨立之評價，始與前述連
    續犯之意旨相當，非可將法律上應獨立評價之前後數犯罪行
    為，混合觀察評價而一概論以販賣毒品既遂罪（參照最高法
    院91年度台上字第763號判決意旨）。是本案被告十五次販
    賣第三級毒品愷他命及持有第二級毒品MDMA之罪，犯意各別
    ，均分論併罰。惟其中被告販入與賣出之間，因無積極證據
    證明被告有其他之賣出愷他命之行為，是附表一編號10、4
    所示之賣出行為，堪認分別係被告接續原先於99年9月27日
    凌晨2時許及99年10月初販入愷他命之犯意而為，僅各成立1
    個販賣毒品罪。又被告於偵查及審判中均自白販賣第三級毒
    品犯行，均應依毒品危害防制條例第17條第2項之規定減輕
    其刑，又本件販賣、持有毒品犯行，均未因被告供述而查獲
    上手「大象」、「阿信」，有100年3月2日台中市政府警察
    局第二分局偵查隊偵查佐陳重銘之職務報告書在本院卷可參
    ，是尚無同條例第17條第1項減刑規定之適用，附此敘明。
    附表二編號47之氯安非他命8顆於偵查中即已經鑑定並非毒
    品，檢察官誤繕該8粒藥丸亦為MDMA，應屬顯然誤載，由本
    院逕行將起訴書所載購入之MDMA及扣案MDMA數量分別由60粒
    、由42粒更正為52粒、34粒，附此敘明。
四、爰審酌被告高中肄業、年紀尚輕，並無前科，素行尚佳，自
    述於99年4月底離婚，離婚後獨自扶養分別為96、98年次之
    子女，目前由父母代為照顧，因自身染有毒癮，且想賺生活
    費，而購入第三級毒品愷他命後零售牟利之犯罪動機、所得
    僅29,500元非鉅，販賣犯罪愷他命對象限於黃煜哲等四人，
    對助長毒品散佈之程度亦非鉅，持有第二級毒品MDMA共52粒
    之數量，及本件並非監聽查獲，而係警方盤查，被告自警詢
    時起坦承犯行，配合偵查，態度良好等一切情狀，分別量處
    如主文所示之刑，並定應執行刑。雖檢察官及辯護人均聲請
    以刑法59條規定酌減其販賣第三級毒品之刑，然販賣第三級
    毒品法定本刑為5年以上有期徒刑，經依照毒品危害防制條
    例第17條第2項偵審中自白之規定減輕其刑後，依照被告於
    99年9、10月間密集販賣次數達15次之客觀情節及其生活狀
    況，難謂本案有何情輕法重，量處最低刑度2年6月仍嫌過重
    之情形，又檢察官具體求刑為應執行有期徒刑12年，本院認
    依照上開情形審酌尚嫌過重，定應執行有期徒刑4年6月應足
    以使被告警惕，日後不再重蹈覆轍，犯販賣毒品罪，亦附此
    敘明。
五、沒收部分：
  (一)按施用或持有第三、四級毒品，因其可罰性較低，98年5月
    20日修正前之毒品危害防制條例乃予除罪化（修正後就持有
    第三級毒品純質淨重20公克以上者，仍有刑罰）；惟鑑於第
    三級毒品係管制藥品，特於同條例第11條之1明定無正當理
    由，不得擅自持有；第18條第1項後段復規定查獲之第三、
    四級毒品，無正當理由而擅自持有者，沒入銷燬之。從而，
    依同條例第18條第1項後段應沒入銷燬之毒品，應係專指查
    獲之施用、持有第三級毒品而言；倘係因販賣而經查獲之第
    三級毒品，既屬同條例第4條第3項明文規定應處罰之犯罪行
    為，即非該條項應沒入銷燬之範圍。又毒品危害防制條例第
    19條第1項所定『供犯罪所用或因犯罪所得之物』，係指犯
    同條例第4條至第9條、第12條、第13條或第14條第1項、第2
    項之罪所用或所得之物，不包括毒品本身在內，自不得為第
    三級毒品之沒收依據，亦即犯同條例第4條第3項之販賣第三
    級毒品罪，其供犯罪所用之物，當指『供販賣第三級毒品所
    用之物』而言，第三級毒品本身為販賣之標的，為遂行販賣
    該毒品使用之物，始屬『供犯罪（犯第4條第3項之販賣第三
    級毒品罪）所用之物』，其理至明。同條例對於因販賣而查
    獲之第三級毒品之沒收，並無特別規定，如其行為已構成犯
    罪，則該毒品即屬不受法律保護之違禁物，應回歸刑法之適
    用，依刑法第38條第1項第1款之規定沒收之（最高法院99年
    度台上字第338號、98年度台上字第5601號判決意旨參照）
    。另按以營利為目的販入毒品，經多次販賣後，持有剩餘毒
    品被查獲，其各次販賣毒品行為，固應併合處罰。惟該持有
    剩餘毒品之低度行為，應僅為最後一次販賣毒品之高度行為
    所吸收，不另論罪。則就該查獲之剩餘毒品，祇能於最後一
    次之販賣毒品罪宣告沒收銷燬，不得於各次販賣毒品罪均宣
    告沒收銷燬（最高法院97年度台上字第3258號判決要旨參照
    ）。查扣案如附表二編號1至37所示之第三級毒品愷他命37
    包（驗餘總淨重為114.0505公克），均屬第三級毒品，而為
    違禁物，依上揭說明，應於附表一編號15主文項下，依刑法
    第38條第1項第1款之規定宣告沒收。
  (二)扣案如附表二編號38至41之MDMA（驗餘合計30粒，淨重共7.
    4949公克），經鑑定為第二級毒品，應依毒品危害防制條例
    第18條第1項前段宣告沒收銷燬之。
  (三)附表二編號42之聯絡簿，經被告坦承係其所有供販賣愷他命
    犯罪所用之物，爰依毒品危害防制條例第19條第1項規定宣
    告沒收。
  (四)附表二編號43之現金2,000元，乃查獲被告時當場在其身上
    扣得許喬涵購買愷他命之現金，屬販毒所得財物，應於附表
    一編號15主文項下，依毒品危害防制條例第19條第1項之規
    定宣告沒收。未扣案販賣第三級毒品愷他命所得27,500元亦
    應依同條項規定宣告沒收，如全部或一部不沒收時，以其財
    產抵償之。
  (五)附表二編號44、45號之行動電話2支（含0000000000、00000
    00000號之門號卡各1枚），經被告坦承為被告販賣毒品聯絡
    用之工具，應依毒品危害防制條例第19條第1項之規定宣告
    沒收。
  (六)附表二編號46號之行動電話1支（含0000000000號SIM卡）並
    無證據證明係供本案附表一15次販賣第三級毒品愷他命犯行
    所用之物，及編號47之氯安非他命8粒經鑑定並非毒品，檢
    察官誤以為該8粒藥丸為MDMA而起訴被告持有第二級毒品罪
    ，尚有誤會，已如前述，因不構成犯罪，均毋庸宣告沒收，
    附此敘明。
據上論斷，應依刑事訴訟法第299條第1項前段，毒品危害防制條
例第4條第3項、第11條第2項、第17條第2項、第18條第1項前段
、第19條第1項，刑法第11條前段、第51條第5款、第38條第1項
第1款，判決如主文。
本案經檢察官陳永豐到庭執行職務。
中    華    民    國   100    年    3     月    24    日
                  刑事第十八庭  審判長法  官  郭書豪
                                      法  官  林世民
                                      法  官  蕭一弘
以上正本證明與原本無異。
如不服本判決應於收受送達後10日內向本院提出上訴書狀，並應
敘述具體理由；其未敘述上訴理由者，應於上訴期間屆滿後20日
內向本院補提理由書（均須按他造當事人之人數附繕本）「切勿
逕送上級法院」。
                                     書記官    黃士益
中    華    民    國   100    年    3     月    24    日
附表一：
┌──┬─────┬────┬────┬────┬───────────┬────────────┐
│編號│販賣時間  │販賣對象│販賣地點│犯罪所得│販賣過程              │主文                    │
│    │          │        │        │（新臺幣│                      │                        │
│    │          │        │        │）      │                      │                        │
├──┼─────┼────┼────┼────┼───────────┼────────────┤
│1   │99.09.09  │黃煜哲  │臺中市北│四千元  │由黃煜哲以其使用093157│劉珅瑋販賣第三級毒品，處│
│    │1時許     │        │區○○路│        │8884號行動電話撥打劉珅│有期徒刑貳年捌月。未扣案│
│    │          │        │4段68號 │        │瑋所使用0000000000號行│之販賣毒品所得新臺幣肆仟│
│    │          │        │12樓之11│        │動電話門號聯絡談妥購買│元沒收，如全部或一部不能│
│    │          │        │劉珅瑋租│        │第三級毒品愷他命事宜後│沒收時，以其財產抵償之。│
│    │          │        │屋處樓下│        │，由劉珅瑋持數量不詳之│扣案如附表二編號42、45所│
│    │          │        │附近    │        │愷他命2包前往左列地點 │示之物均沒收。          │
│    │          │        │        │        │販賣予黃煜哲          │                        │
├──┼─────┼────┼────┼────┼───────────┼────────────┤
│2   │99.09.12  │黃煜哲  │臺中市北│四千元  │由黃煜哲以其使用093157│劉珅瑋販賣第三級毒品，處│
│    │20時38分許│        │區○○路│        │8884號行動電話撥打劉珅│有期徒刑貳年捌月。未扣案│
│    │          │        │4段68號 │        │瑋所使用0000000000號行│之販賣毒品所得新臺幣肆仟│
│    │          │        │12樓之11│        │動電話門號聯絡談妥購買│元沒收，如全部或一部不能│
│    │          │        │劉珅瑋租│        │第三級毒品愷他命事宜後│沒收時，以其財產抵償之。│
│    │          │        │屋處樓下│        │，由劉珅瑋持數量不詳之│扣案如附表二編號42、45所│
│    │          │        │附近    │        │愷他命2包前往左列地點 │示之物均沒收。          │
│    │          │        │        │        │販賣予黃煜哲          │                        │
├──┼─────┼────┼────┼────┼───────────┼────────────┤
│3   │99.09.21  │黃煜哲  │臺中市北│四千元  │由黃煜哲以其使用093157│劉珅瑋販賣第三級毒品，處│
│    │21時42分許│        │區○○路│        │8884號行動電話撥打劉珅│有期徒刑貳年捌月。未扣案│
│    │          │        │4段68號 │        │瑋所使用0000000000號行│之販賣毒品所得新臺幣肆仟│
│    │          │        │12樓之11│        │動電話門號聯絡談妥購買│元沒收，如全部或一部不能│
│    │          │        │劉珅瑋租│        │第三級毒品愷他命事宜後│沒收時，以其財產抵償之。│
│    │          │        │屋處樓下│        │，由劉珅瑋持數量不詳之│扣案如附表二編號42、45所│
│    │          │        │附近    │        │愷他命2包前往左列地點 │示之物均沒收。          │
│    │          │        │        │        │販賣予黃煜哲          │                        │
├──┼─────┼────┼────┼────┼───────────┼────────────┤
│4   │99.10.02  │黃煜哲  │臺中市北│四千元  │由黃煜哲以其使用093157│劉珅瑋販賣第三級毒品，處│
│    │22時46分許│        │區○○路│        │8884號行動電話撥打劉珅│有期徒刑貳年捌月。未扣案│
│    │          │        │4段68號 │        │瑋所使用0000000000號行│之販賣毒品所得新臺幣肆仟│
│    │          │        │12樓之11│        │動電話門號聯絡談妥購買│元沒收，如全部或一部不能│
│    │          │        │劉珅瑋租│        │第三級毒品愷他命事宜後│沒收時，以其財產抵償之。│
│    │          │        │屋處樓下│        │，由劉珅瑋持數量不詳之│扣案如附表二編號42、44所│
│    │          │        │附近    │        │愷他命2包前往左列地點 │示之物均沒收。          │
│    │          │        │        │        │販賣予黃煜哲          │                        │
├──┼─────┼────┼────┼────┼───────────┼────────────┤
│5   │99.09.12  │康夢萍  │臺中市崇│五百元  │由康夢萍以其使用098185│劉珅瑋販賣第三級毒品，處│
│    │20時28分許│        │德路之「│        │7947號行動電話撥打劉珅│有期徒刑貳年陸月。未扣案│
│    │          │        │寶雅賣場│        │瑋所使用0000000000號行│之販賣毒品所得新臺幣伍佰│
│    │          │        │」門口前│        │動電話門號聯絡談妥購買│元沒收，如全部或一部不能│
│    │          │        │        │        │第三級毒品愷他命事宜後│沒收時，以其財產抵償之。│
│    │          │        │        │        │，由劉珅瑋持數量不詳之│扣案如附表二編號42、45所│
│    │          │        │        │        │愷他命前往左列地點販賣│示之物均沒收。          │
│    │          │        │        │        │予康夢萍              │                        │
├──┼─────┼────┼────┼────┼───────────┼────────────┤
│6   │99.09.16  │康夢萍  │臺中市北│五百元  │由康夢萍以其使用098185│劉珅瑋販賣第三級毒品，處│
│    │11時12分許│        │區○○路│        │7947號行動電話撥打劉珅│有期徒刑貳年陸月。未扣案│
│    │          │        │4段68號 │        │瑋所使用0000000000 號 │之販賣毒品所得新臺幣伍佰│
│    │          │        │12樓之11│        │行動電話門號聯絡談妥購│元沒收，如全部或一部不能│
│    │          │        │劉珅瑋租│        │買第三級毒品愷他命事宜│沒收時，以其財產抵償之。│
│    │          │        │屋處樓下│        │後，由劉珅瑋持數量不詳│扣案如附表二編號42、45所│
│    │          │        │附近    │        │之愷他命前往左列地點販│示之物均沒收。          │
│    │          │        │        │        │賣予康夢萍            │                        │
├──┼─────┼────┼────┼────┼───────────┼────────────┤
│7   │99.09.18  │康夢萍  │臺中市北│五百元  │由康夢萍以其使用098185│劉珅瑋販賣第三級毒品，處│
│    │04時40分許│        │區○○路│        │7947號行動電話撥打劉珅│有期徒刑貳年陸月。未扣案│
│    │          │        │4段68號 │        │瑋所使用0000000000號行│之販賣毒品所得新臺幣伍佰│
│    │          │        │12樓之11│        │動電話門號聯絡談妥購買│元沒收，如全部或一部不能│
│    │          │        │劉珅瑋租│        │第三級毒品愷他命事宜後│沒收時，以其財產抵償之。│
│    │          │        │屋處樓下│        │，由劉珅瑋持數量不詳之│扣案如附表二編號42、45所│
│    │          │        │附近    │        │愷他命前往左列地點販賣│示之物均沒收。          │
│    │          │        │        │        │予康夢萍              │                        │
├──┼─────┼────┼────┼────┼───────────┼────────────┤
│8   │99.09.19  │康夢萍  │臺中市北│五百元  │由康夢萍以其使用098185│劉珅瑋販賣第三級毒品，處│
│    │0時55分許 │        │區○○路│        │7947號行動電話撥打劉珅│有期徒刑貳年陸月。未扣案│
│    │          │        │4段68號 │        │瑋所使用0000000000號行│之販賣毒品所得新臺幣伍佰│
│    │          │        │12樓之11│        │動電話門號聯絡談妥購買│元沒收，如全部或一部不能│
│    │          │        │劉珅瑋租│        │第三級毒品愷他命事宜後│沒收時，以其財產抵償之。│
│    │          │        │屋處樓下│        │，由劉珅瑋持數量不詳之│扣案如附表二編號42、45所│
│    │          │        │旁      │        │愷他命前往左列地點販賣│示之物均沒收。          │
│    │          │        │        │        │予康夢萍              │                        │
├──┼─────┼────┼────┼────┼───────────┼────────────┤
│9   │99.10.03  │康夢婷  │臺中市五│五百元  │由康夢婷以其使用092728│劉珅瑋販賣第三級毒品，處│
│    │03時06分許│        │權路與大│        │3649號行動電話撥打劉珅│有期徒刑貳年陸月。未扣案│
│    │          │        │雅路口  │        │瑋所使用0000000000號行│之販賣毒品所得新臺幣伍佰│
│    │          │        │        │        │動電話門號聯絡談妥購買│元沒收，如全部或一部不能│
│    │          │        │        │        │第三級毒品愷他命事宜後│沒收時，以其財產抵償之。│
│    │          │        │        │        │，由劉珅瑋持毛重約0.8 │扣案如附表二編號42、44所│
│    │          │        │        │        │公克之愷他命前往左列地│示之物均沒收。          │
│    │          │        │        │        │點販賣予康夢婷        │                        │
├──┼─────┼────┼────┼────┼───────────┼────────────┤
│10  │99.09.27  │許喬涵  │臺中市北│一千元  │由許喬涵以其使用092243│劉珅瑋販賣第三級毒品，處│
│    │19時22分許│        │區進化北│        │3348號行動電話撥打劉珅│有期徒刑貳年陸月。未扣案│
│    │          │        │路317號2│        │瑋所使用0000000000號行│之販賣毒品所得新臺幣壹仟│
│    │          │        │樓之7許 │        │動電話門號聯絡談妥購買│元沒收，如全部或一部不能│
│    │          │        │喬涵住處│        │第三級毒品愷他命事宜後│沒收時，以其財產抵償之。│
│    │          │        │樓下    │        │，由劉珅瑋持數量不詳之│扣案如附表二編號42、45所│
│    │          │        │        │        │愷他命前往左列地點販賣│示之物均沒收。          │
│    │          │        │        │        │予許喬涵              │                        │
├──┼─────┼────┼────┼────┼───────────┼────────────┤
│11  │99.10.03  │許喬涵  │臺中市北│二千元  │由許喬涵以其使用092243│劉珅瑋販賣第三級毒品，處│
│    │18時32分許│        │區進化北│        │3348號行動電話撥打劉珅│有期徒刑貳年陸月。未扣案│
│    │          │        │路317號2│        │瑋所使用0000000000號行│之販賣毒品所得新臺幣貳仟│
│    │          │        │樓之7許 │        │動電話門號聯絡談妥購買│元沒收，如全部或一部不能│
│    │          │        │喬涵住處│        │第三級毒品愷他命事宜後│沒收時，以其財產抵償之。│
│    │          │        │樓下    │        │，由劉珅瑋持數量不詳之│扣案如附表二編號42、45所│
│    │          │        │        │        │愷他命前往左列地點販賣│示之物均沒收。          │
│    │          │        │        │        │予許喬涵              │                        │
├──┼─────┼────┼────┼────┼───────────┼────────────┤
│12  │99.10.05  │許喬涵  │臺中市北│二千元  │由許喬涵以其使用092243│劉珅瑋販賣第三級毒品，處│
│    │12時49分許│        │區進化北│        │3348號行動電話撥打劉珅│有期徒刑貳年陸月。未扣案│
│    │          │        │路317號2│        │瑋所使用0000000000號行│之販賣毒品所得新臺幣貳仟│
│    │          │        │樓之7許 │        │動電話門號聯絡談妥購買│元沒收，如全部或一部不能│
│    │          │        │喬涵住處│        │第三級毒品愷他命事宜後│沒收時，以其財產抵償之。│
│    │          │        │樓下    │        │，由劉珅瑋持數量不詳之│扣案如附表二編號42、45所│
│    │          │        │        │        │愷他命前往左列地點販賣│示之物均沒收。          │
│    │          │        │        │        │予許喬涵              │                        │
├──┼─────┼────┼────┼────┼───────────┼────────────┤
│13  │99.10.06  │許喬涵  │臺中市北│二千元  │由許喬涵以其使用092243│劉珅瑋販賣第三級毒品，處│
│    │03時13分許│        │區進化北│        │3348號行動電話撥打劉珅│有期徒刑貳年陸月。未扣案│
│    │          │        │路317號2│        │瑋所使用0000000000號行│之販賣毒品所得新臺幣貳仟│
│    │          │        │樓之7許 │        │動電話門號聯絡談妥購買│元沒收，如全部或一部不能│
│    │          │        │喬涵住處│        │第三級毒品愷他命事宜後│沒收時，以其財產抵償之。│
│    │          │        │樓下    │        │，由劉珅瑋持數量不詳之│扣案如附表二編號42、45所│
│    │          │        │        │        │愷他命前往左列地點販賣│示之物均沒收。          │
│    │          │        │        │        │予許喬涵              │                        │
├──┼─────┼────┼────┼────┼───────────┼────────────┤
│14  │99.10.07  │許喬涵  │臺中市北│二千元  │由許喬涵以其使用092243│劉珅瑋販賣第三級毒品，處│
│    │10時09分許│        │區進化北│        │3348號行動電話撥打劉珅│有期徒刑貳年陸月。未扣案│
│    │          │        │路317號2│        │瑋所使用0000000000號行│之販賣毒品所得新臺幣貳仟│
│    │          │        │樓之7許 │        │動電話門號聯絡談妥購買│元沒收，如全部或一部不能│
│    │          │        │喬涵住處│        │第三級毒品愷他命事宜後│沒收時，以其財產抵償之。│
│    │          │        │樓下    │        │，由劉珅瑋持數量不詳之│扣案如附表二編號42、45所│
│    │          │        │        │        │愷他命前往左列地點販賣│示之物均沒收。          │
│    │          │        │        │        │予許喬涵              │                        │
├──┼─────┼────┼────┼────┼───────────┼────────────┤
│15  │99.10.08  │許喬涵  │臺中市北│二千元  │由許喬涵以其使用092243│劉珅瑋販賣第三級毒品，處│
│    │19時51分許│        │區進化北│        │3348號行動電話撥打劉珅│有期徒刑貳年陸月。扣案如│
│    │          │        │路317號2│        │瑋所使用0000000000號行│附表二編號一至三十七號所│
│    │          │        │樓之7許 │        │動電話門號聯絡談妥購買│示愷他命拾柒包（驗餘淨│
│    │          │        │喬涵住處│        │第三級毒品愷他命事宜後│重共壹佰壹拾肆點零伍零伍│
│    │          │        │樓下    │        │，由劉珅瑋持數量不詳之│公克）均沒收。扣案如附表│
│    │          │        │        │        │愷他命前往左列地點販賣│二編號42、43、45所示之物│
│    │          │        │        │        │予許喬涵              │均沒收。                │
├──┴─────┴────┴────┴────┴───────────┴────────────┤
│合計犯罪所得：新臺幣二萬九千五百元                                                              │
└────────────────────────────────────────────────┘
附表二：
┌──┬───────────┬───┬──────┐
│編號│扣押物品              │數量  │備註        │
├──┼───────────┼───┼──────┤
│1   │愷他命                │1包   │驗餘淨重    │
│    │（檢體編號B0000000）  │      │3.1550公克  │
├──┼───────────┼───┼──────┤
│2   │愷他命                │1包   │驗餘淨重    │
│    │（檢體編號B0000000）  │      │3.3497公克  │
├──┼───────────┼───┼──────┤
│3   │愷他命                │1包   │驗餘淨重    │
│    │（檢體編號B0000000）  │      │3.1773公克  │
├──┼───────────┼───┼──────┤
│4   │愷他命                │1包   │驗餘淨重    │
│    │（檢體編號B0000000）  │      │3.1753公克  │
├──┼───────────┼───┼──────┤
│5   │愷他命                │1包   │驗餘淨重    │
│    │（檢體編號B0000000）  │      │3.1808公克  │
├──┼───────────┼───┼──────┤
│6   │愷他命                │1包   │驗餘淨重    │
│    │（檢體編號B0000000）  │      │3.1460公克  │
├──┼───────────┼───┼──────┤
│7   │愷他命                │1包   │驗餘淨重    │
│    │（檢體編號B0000000）  │      │3.1507公克  │
├──┼───────────┼───┼──────┤
│8   │愷他命                │1包   │驗餘淨重    │
│    │（檢體編號B0000000）  │      │3.1411公克  │
├──┼───────────┼───┼──────┤
│9   │愷他命                │1包   │驗餘淨重    │
│    │（檢體編號B0000000）  │      │3.1625公克  │
├──┼───────────┼───┼──────┤
│10  │愷他命                │1包   │驗餘淨重    │
│    │（檢體編號B0000000）  │      │3.1530公克  │
├──┼───────────┼───┼──────┤
│11  │愷他命                │1包   │驗餘淨重    │
│    │（檢體編號B0000000）  │      │3.1896公克  │
├──┼───────────┼───┼──────┤
│12  │愷他命                │1包   │驗餘淨重    │
│    │（檢體編號B0000000）  │      │3.1613公克  │
├──┼───────────┼───┼──────┤
│13  │愷他命                │1包   │驗餘淨重    │
│    │（檢體編號B0000000）  │      │3.1529公克  │
├──┼───────────┼───┼──────┤
│14  │愷他命                │1包   │驗餘淨重    │
│    │（檢體編號B0000000）  │      │3.1841公克  │
├──┼───────────┼───┼──────┤
│15  │愷他命                │1包   │驗餘淨重    │
│    │（檢體編號B0000000）  │      │3.2008公克  │
├──┼───────────┼───┼──────┤
│16  │愷他命                │1包   │驗餘淨重    │
│    │（檢體編號B0000000）  │      │3.1532公克  │
├──┼───────────┼───┼──────┤
│17  │愷他命                │1包   │驗餘淨重    │
│    │（檢體編號B0000000）  │      │3.2040公克  │
├──┼───────────┼───┼──────┤
│18  │愷他命                │1包   │驗餘淨重    │
│    │（檢體編號B0000000）  │      │3.1735公克  │
├──┼───────────┼───┼──────┤
│19  │愷他命                │1包   │驗餘淨重    │
│    │（檢體編號B0000000）  │      │3.1292公克  │
├──┼───────────┼───┼──────┤
│20  │愷他命                │1包   │驗餘淨重    │
│    │（檢體編號B0000000）  │      │3.1132公克  │
├──┼───────────┼───┼──────┤
│21  │愷他命                │1包   │驗餘淨重    │
│    │（檢體編號B0000000）  │      │3.1064公克  │
├──┼───────────┼───┼──────┤
│22  │愷他命                │1包   │驗餘淨重    │
│    │（檢體編號B0000000）  │      │3.1866公克  │
├──┼───────────┼───┼──────┤
│23  │愷他命                │1包   │驗餘淨重    │
│    │（檢體編號B0000000）  │      │3.1409公克  │
├──┼───────────┼───┼──────┤
│24  │愷他命                │1包   │驗餘淨重    │
│    │（檢體編號B0000000）  │      │3.3155公克  │
├──┼───────────┼───┼──────┤
│25  │愷他命                │1包   │驗餘淨重    │
│    │（檢體編號B0000000）  │      │3.1600公克  │
├──┼───────────┼───┼──────┤
│26  │愷他命                │1包   │驗餘淨重    │
│    │（檢體編號B0000000）  │      │3.1498公克  │
├──┼───────────┼───┼──────┤
│27  │愷他命                │1包   │驗餘淨重    │
│    │（檢體編號B0000000）  │      │3.1166公克  │
├──┼───────────┼───┼──────┤
│28  │愷他命                │1包   │驗餘淨重    │
│    │（檢體編號B0000000）  │      │3.1510公克  │
├──┼───────────┼───┼──────┤
│29  │愷他命                │1包   │驗餘淨重    │
│    │（檢體編號B0000000）  │      │3.3649公克  │
├──┼───────────┼───┼──────┤
│30  │愷他命                │1包   │驗餘淨重    │
│    │（檢體編號B0000000）  │      │3.1846公克  │
├──┼───────────┼───┼──────┤
│31  │愷他命                │1包   │驗餘淨重    │
│    │（檢體編號B0000000）  │      │3.1620公克  │
├──┼───────────┼───┼──────┤
│32  │愷他命                │1包   │驗餘淨重    │
│    │（檢體編號B0000000）  │      │3.1037公克  │
├──┼───────────┼───┼──────┤
│33  │愷他命                │1包   │驗餘淨重    │
│    │（檢體編號B0000000）  │      │3.1631公克  │
├──┼───────────┼───┼──────┤
│34  │愷他命                │1包   │驗餘淨重    │
│    │（檢體編號B0000000）  │      │3.3610公克  │
├──┼───────────┼───┼──────┤
│35  │愷他命                │1包   │驗餘淨重    │
│    │（檢體編號B0000000）  │      │3.2145公克  │
├──┼───────────┼───┼──────┤
│36  │愷他命                │1包   │驗餘淨重    │
│    │（檢體編號B0000000）  │      │1.8726公克  │
├──┼───────────┼───┼──────┤
│37  │愷他命                │1包   │驗餘淨重    │
│    │（檢體編號B0000000）  │      │0.8441公克  │
├──┼───────────┼───┼──────┤
│38  │MDMA                  │10粒  │驗餘9粒     │
│    │（檢體編號B0000000）  │      │（淨重2.2649│
│    │                      │      │公克）      │
├──┼───────────┼───┼──────┤
│39  │MDMA                  │10粒  │驗餘9粒     │
│    │（檢體編號B0000000）  │      │（淨重2.2251│
│    │                      │      │公克）      │
├──┼───────────┼───┼──────┤
│40  │MDMA                  │7粒   │驗餘6粒     │
│    │（檢體編號B0000000）  │      │（淨重1.5119│
│    │                      │      │公克）      │
├──┼───────────┼───┼──────┤
│41  │MDMA                  │7粒   │驗餘6粒     │
│    │（檢體編號B0000000）  │      │（淨重1.4930│
│    │                      │      │公克）      │
├──┼───────────┼───┼──────┤
│42  │聯絡簿                │1本   │            │
├──┼───────────┼───┼──────┤
│43  │現金                  │2,000 │如附表一編號│
│    │                      │元    │15所示由許喬│
│    │                      │      │涵所交付之販│
│    │                      │      │毒所得      │
├──┼───────────┼───┼──────┤
│44  │易利信手機            │1支   │            │
│    │門號0000000000號      │      │            │
│    │序號00000000000000-0號│      │            │
├──┼───────────┼───┼──────┤
│45  │易利信手機            │1支   │            │
│    │門號0000000000號      │      │            │
│    │序號00000000000000-0號│      │            │
├──┼───────────┼───┼──────┤
│46  │易利信手機            │1支   │            │
│    │門號0000000000號      │      │            │
│    │序號00000000000000-0號│      │            │
├──┼───────────┼───┼──────┤
│47  │氯安非他命            │8粒   │驗餘7粒     │
│    │（Chloroamphetamine） │      │（淨重2.1912│
│    │（檢體編號B0000000）  │      │公克）非屬毒│
│    │                      │      │品危害防制條│
│    │                      │      │例所列管之毒│
│    │                      │      │品          │
└──┴───────────┴───┴──────┘
附錄本案所犯法條全文
毒品危害防制條例第4條第3項
製造、運輸、販賣第三級毒品者，處5年以上有期徒刑，得併科
新臺幣7百萬元以下罰金。
毒品危害防制條例第11條第2項
持有第二級毒品者，處 2 年以下有期徒刑、拘役或新臺幣 3 萬
元以下罰金。